臺灣花蓮地方法院民事裁定               100年度抗字第26號
抗  告  人  林鳳旋
抗  告  人  陳蔚臻
相  對  人  安聯企業有限公司
法定代理人  符國琳
上列當事人間請求本票裁定事件，抗告人對於中華民國100年9月
30日本院所為100年度司票字第228號裁定提起抗告，本院裁定如
下：
    主  文
抗告駁回。
抗告費用新台幣壹仟元由抗告人負擔。
    理  由
一、按執票人向本票發票人行使追索權時，得聲請法院裁定後強
    制執行，票據法第123 條定有明文。又本票執票人，依前開
    規定，聲請法院裁定許可對發票人強制執行，性質上係屬非
    訟事件，此項聲請之裁定及抗告法院之裁定，僅依非訟事件
    程序以審查強制執行許可與否，並無確定實體上法律關係存
    否之效力，如發票人就票據債務之存否有爭執時，應由發票
    人另提起確認之訴，以資解決；最高法院57年台抗字第76號
    著有判例可資參照。
二、本件相對人主張其執有抗告人於民國97 年4月17日簽發之本
    票24紙（下稱系爭本票），金額共計新臺幣（下同）480,00
    0 元，利息按年息百分之六計算，詎嗣后為付款之請求，均
    不獲兌，屢經催討，均無效果。為此聲請裁定就上開金額及
    依約定利率計算之利息准許強制執行等情，業據提出與所述
    相符之本票為證，原法院依首開規定予以准許，尚無不合。
三、抗告意旨略以：本件相對人雖向本院聲請本票裁定強制執行
    ，然相對人根本未向抗告人提示付款，且因系爭本票無一次
    給付之問題，故相對人亦無可能向抗告人請求一次給付，又
    雙方目前無此債權債務關係，為此提起抗告，聲明原裁定應
    予廢棄云云。
四、經查：原審就系爭本票為形式上之審查，認其已具備本票各
    記載事項，合於票據法第120 條規定，屬有效之本票，乃裁
    定准予強制執行，並無不合。抗告人雖稱相對人未持系爭本
    票向抗告人提示付款，且雙方目前亦無債權債務關係云云，
    核其所辯，乃屬實體爭執事項，依前開說明，應由抗告人另
    行提起確認之訴，以資解決，本件非訟程序不得審究，仍應
    為許可強制執行之裁定。是抗告人所提本件抗告為無理由，
    應予駁回。
五、依非訟事件法第46條、第21條第2項，民事訴訟法第495條之
    1第1項、第449條第1項、第78條，裁定如主文。
中    華    民    國   100    年    12    月    30    日
                          臺灣花蓮地方法院民事庭
                              審判長法官  劉雪惠
                              法      官  沈培錚
                              法      官  陳鈺林
以上正本證明係照原本作成。
如不服本裁定，僅得於收受本裁定正本送達後10日內，以適用法
規顯有錯誤為理由，向本院提出再抗告狀，（需付繕本一份及繳
納再抗告裁判費新台幣壹仟元）。
中    華    民    國   100    年    12    月    30    日
                              法院書記官  許志豪